【裁判字號】    97,簡上,188
【裁判日期】    970819
【裁判案由】    違反空氣污染防制法
【裁判全文】
臺灣彰化地方法院刑事判決             97年度簡上字第188號
公  訴  人  臺灣彰化地方法院檢察署檢察官
上  訴  人
即  被  告  甲○○
上列上訴人即被告因違反空氣污染防制法案件，不服本院彰化簡
易庭九十七年度彰簡字第六二六號，中華民國九十七年五月二十
三日所為第一審簡易判決（聲請簡易判決處刑案號：臺灣彰化地
方法院檢察署九十七年度偵字第三五七二號），提起上訴，本院
管轄之第二審合議庭判決如下：
    主  文
上訴駁回。
    事實及理由
一、本案經本院審理結果，認第一審判決認事用法及量刑均無不
    當，應予維持，並引用第一審判決書記載，事實、證據及理
    由（如附件）。
二、上訴人即被告甲○○上訴意旨略以：被告家中經濟貧困，為
    中低收入戶，且有年邁母親及幼兒需伊照顧，平時僅靠伊撿
    拾資源回收物維持家計，生活實為困苦，原審未予詳查遽以
    論處拘役四十日，如易科罰金以新臺幣一千元折算一日，其
    量刑顯屬過重，爰請求撤銷原判決另為較輕之處罰云云。
三、經查：
  (一)甲○○於民國（下同）九十六年間因詐欺案件，經本院以
      九十六年度彰簡字第六三號判處有期徒刑三月確定，嗣經
      本院裁定減刑為一月十五日，於九十六年九月七日因易科
      罰金執行完畢，甲○○明知被覆或含有塑膠、橡膠、樹脂
      之電纜電線係易生特殊有害健康之物質，為取得電線中之
      銅線變賣，竟在無任何空氣污染防制設備下，於九十七年
      四月十四日八時五十分許，在彰化縣彰化市○○路五四０
      巷百姓公廟旁空地，將電線放入他人燃燒之木材堆中而燃
      燒易生特殊有害於人體健康物質之被覆塑膠、橡膠、樹脂
      之電線一批。嗣於同日九時五十分許經警發現後，會同彰
      化縣環境保護局稽查隊人員在上開地點當場查獲等事實，
      業據被告甲○○於警詢、偵訊中及本院審理時均坦承不諱
      ，有彰化縣環境保護局稽查隊環境稽查工作紀錄一份、現
      場照片二張等件附卷可稽，本件犯罪事證明確，被告犯行
      堪以認定。
  (二)按關於刑之量定，係實體法上賦予法院得為自由裁量之事
      項，苟已斟酌刑法第五十七條各款所列情狀，而未逾越法
      定刑度，或濫用其權限，即不得任意指摘為違法，最高法
      院七十二年度臺上字第六六九六號、七十五年度臺上字第
      七Ｏ三三號判例、九十五年度臺上字第七三一五號、第七
      三六四號判決均可參照。且在同一犯罪事實與情節，如別
      無其他加重或減輕之原因，下級審法院量定之刑，亦無過
      重或失輕之不當情形，則上級審法院對下級審法院之職權
      行使，原則上應予尊重，最高法院八十五年度臺上字第二
      四四六號判決意旨亦足參照。
  (三)按被覆或含有塑膠、橡膠、樹脂之電線電纜，係中央主管
      機關所公告易生特殊有害健康之物質，此有行政院環境保
      護署九十一年八月十五日環署空字第０九一００五六二七
      九Ｇ號公告可參。核被告所為，係犯空氣污染防制法第四
      十八條第一項之無空氣污染防制設備而燃燒易生特殊有害
      健康之物質罪，又被告曾於九十六年間因詐欺案件，經本
      院以九十六年度彰簡字第六三號刑事判決判處有期徒刑三
      月確定，嗣經本院裁定減刑為一月十五日，於九十六年九
      月七日因易科罰金執行完畢等情，有臺灣高等法院被告全
      國前案紀錄表一份在卷可按，其於有期徒刑執行完畢後，
      五年內故意再犯有期徒刑以上之本罪，為累犯，應依刑法
      第四十七條第一項之規定加重其刑。原審依據刑事訴訟法
      第四百四十九條第一項前段、第四百五十四條第二項，，
      空氣污染防制法第四十八條第一項，刑法第十一條前段、
      第四十七條第一項、第四十一條第一項前段，逕為簡易判
      決處被告拘役四十日，並諭知易科罰金之折算標準，其認
      事用法並無不當，量刑亦甚妥適，難謂原審有何違法失當
      之處，揆諸上開裁判意旨，本院自當予以尊重。綜上所述
      ，被告前揭上訴理由指稱原審量刑過重云云，提起上訴，
      請求撤銷改判為無理由，應予駁回。
據上論斷，應依刑事訴訟法第四百五十五條之一第一項、第三項
、第三百六十四條、第三百七十三條、第三百六十八條，判決如
主文。
本件經檢察官郭玄義到庭執行職務。
中    華    民    國    97    年    8    月     19    日
                    刑事第一庭  審判長法  官  葉榮郎
                                      法  官  郭麗萍
                                      法  官  胡宜如
以上正本證明與原本無異。
本件不得上訴。
中    華    民    國    97    年    8    月     19    日
                                      書記官  謝鈴玉


司法院資訊處製作；財團法人民間司法改革基金會備份。
